臺灣士林地方法院刑事判決　　　　　　　　　　　　　九十三年度交簡上字第七號
　　上　訴　人
　　即　被　告　乙○○
右上訴人即被告因公共危險案件，不服本院士林簡易庭中華民國九十二年十一月二十
一日九十二度士交簡字第一七七七號第一審刑事簡易判決（聲請簡易判決處刑案號：
臺灣士林地方法院檢察署九十二年度偵字第六九Ｏ一號），提起上訴，本院管轄第二
審之合議庭判決如左：
    主  文
上訴駁回。
    事  實
一、乙○○於民國九十二年七月四日二十二時十分許，在臺北市○○街某海產店內飲
　　用白蘭地酒後，已達不能安全駕駛動力交通工具之程度，竟仍駕駛車號ＥＶ─三
　　四二七號自用小客車，欲返回臺北市○○區○○街五十九巷九十一號六樓住處，
    於行經臺北市大同區○○○路○段三七三號前時，因酒後反應遲緩，而與甲○○
    駕駛行經該處之車號ＡＧ─三０一號營業大客車發生擦撞（無人傷亡），經警據
    報到場處理，始查獲上情，並當場測得吐氣酒精濃度值為每公升０．五三毫克。
二、案經臺北市政府警察局大同分局移送臺灣士林地方法院檢察署檢察官偵查聲請簡
    易判決處刑。
    理  由
一、訊據被告乙○○對於前述酒後駕車肇事，且酒後吐氣酒精濃度達每公升Ｏ．五三
    毫克之事實坦承不諱，惟辯稱：伊吐氣酒精濃度未逾每公升Ｏ．五五毫克之法定
    無法安全駕駛之程度，案發當時及之前仍清醒駕駛，打方向燈，車速放慢，甚至
    閃到路邊已壓到紅線，準備閃過在路口之大客車，無奈對方退車，任何人也反應
    不及，發生事故並不能證明伊不能安全駕駛云云。然查：
　(一)按道路交通安全規則第一百十四條第二款規定，汽車駕駛人飲酒後吐氣所含酒精
    成份（即濃度）超過每公升Ｏ．二五毫克以上者，不得駕車，即是基於酒精對人
    體中樞神經系統有麻醉作用，為維護安全駕駛，而為之禁止規定。又按刑法第一
    百八十五條之三所稱服用酒類或其他相類之物，不能安全駕駛動力交通工具之公
    共危險條款，則屬抽象危險犯之規定，此種抽象危險犯係伴隨飲酒過量駕車之行
    為而當然成立。換言之，只需客觀上有此種行為出現，危險即視為存在，是否果
    真肇事，並不影響公共危險罪責之成立，然如確實因之駕車肇事，其刑責之明顯
    性，自更不待言。又參考德國、美國之認定標準，對於酒精濃度呼氣已達每公升
    ０．五五毫克或血液濃度達０．一一％以上，肇事率為一般正常人之十倍，認為
    已達「不能安全駕駛」之標準；至於上揭數值以下之行為，如輔以其他客觀事實
    得作為「不能安全駕駛」之判斷，亦認為應依刑法第一百八十五條之三之規定移
    函在卷可資參照。
  (二)被告於上述時地酒後駕車肇事之事實，除據其供認屬實外，被告於肇事後，經警
    測得其吐氣之酒精濃度達每公升Ｏ．五三毫克，有酒精濃度測試紀錄表可憑（見
    偵查卷第十三頁），又被告於偵查中供稱：「（為何會發生車禍？）我當時喝完
    酒反應有比較慢」、「（提示交通事故肇事原因初步分析研判表，對鑑定結果有
    何意見？）我承認因喝酒反應較慢才會發生交通事故，我承認我酒後駕車」等語
    （見偵查卷第三三、四五頁），核與卷附對被告之測試觀察紀錄表所載「查獲、
    測試或訊問過程，嫌疑人腳步不穩，意識模糊，注意力無法集中，多語」等情形
    相符（見偵查卷第十二頁），並經目擊證人甲○○即營業大客車之駕駛人於審理
    時證稱當時發現被告走路不穩，講話不流利等語屬實（見九十三年八月十一日審
    判筆錄第八、九頁），足徵被告飲酒後吐氣精濃度超過每公升Ｏ．二五毫克之標
    準，依上開道路交通安全規則規定本不得駕車，被告竟無視上開規定，酒後猶駕
    車返家，因酒精影響使注意力不能集中而反應遲緩，致與甲○○駕駛之營業大客
    車發生擦撞，堪認被告酒後已陷於不能安全駕駛汽車之程度甚明。
　(三)證人甲○○於審理時證稱：「（本件發生車禍經過？）因為在那邊有收票的地方
    ，收完票車子很多，要上高速公路之車子很多，我的車子已經啟動，要往左邊切
    ，那時車子很多，被告是從後面追撞我的車子」、（當時你是否有後退？）沒有
    」、「（被告說你當時的車子要後退，才能上交流道的匝道，所以發生碰撞？）
    沒有」、「（向左切的時候你是否有打方向燈？）有」等語（見九十三年八月十
    一日審判筆錄第六、七、十頁），再參諸被告於警詢時供稱：因營業大客車在伊
    車道前行駛時緊急剎車，使伊車剎車不及而追撞肇事等語（見偵查卷第十七頁之
    交通事故談話紀錄表），足見甲○○駕駛之營業大客車是剎車而非後退無疑，是
    被告辯稱：當時因營業大客車後退，伊才閃避不及肇事云云，顯與事實不符，自
    難採為有利於被告之認定。
  (四)此外，復有酒精濃度測試紀錄表、測試觀察紀錄表、臺北市政府警察局舉發違反
    道路交通管理事件通知單影本、道路交通事故調查報告表、道路交通事故現場圖
    、交通事故肇事原因初步分析研判表各一份、交通事故談話紀錄表二紙、現場照
    片十幀附卷可資佐證。
  (五)綜上所述，被告之辯解，顯係卸責之詞，不足採信。本件事證明確，被告犯行堪
    以認定。
二、被告飲用酒類，已達不能安全駕駛動力交通工具之程度，猶駕駛自用小客車行駛
    道路，致與甲○○駕駛之營業大客車發生擦撞，核其所為，係犯刑法第一百八十
    五條之三酒後駕駛動力交通工具罪。原審以被告罪證明確，適用刑法第一百八十
    五條之三、第四十二條第二項，罰金罰鍰提高標準條例第二條之規定，並審酌一
    切情狀，量處被告罰金壹萬捌仟元，如易服勞役以參佰元折算壹日，其認事用法
    並無不當，量刑亦稱妥適，被告上訴指摘原判決不當，核無理由，上訴應予駁回
    。
三、據上論斷，應依刑事訴訟法第四百五十五條之一第一項、第三項、第三百六十四
    條、第三百六十八條、第三百七十三條，判決如主文。
本案經檢察官楊秀枝到庭執行職務。
中　　　華　　　民　　　國　　九十三　　年　　　八　　　月　　二十五  　日
                              臺灣士林地方法院刑事第四庭
                                  審判長法  官  林  秀  鳳
                                        法  官  許  碧  惠
                                        法  官  周  明  鴻
右正本證明與原本無異。
本件不得上訴。
                                        書記官  丁  梅  芬
中　　　華　　　民　　　國　　九十三　　年　　　九　　　月　    一  　　日
